【裁判字號】    90,上易,291
【裁判日期】    900313
【裁判案由】    傷害
【裁判全文】
臺灣高等法院高雄分院刑事判決          九十年度上易字第二九一號
    上訴人  台灣高雄地方法院檢察署檢察官
    被  告  乙○○
右上訴人因被告傷害案件，不服臺灣高雄地方法院八十九年度易字第二三九七號中華
民國八十九年十一月七日第一審判決（起訴案號：臺灣高雄地方法院檢察署八十九年
度偵字第五二二六號），提起上訴，本院判決如左：
      主      文
原判決撤銷。
乙○○共同傷害人之身體，累犯，處有期徒刑貳月，如易科罰金，以佰元折算壹日
。
      事      實
一、乙○○於民國（下同）八十六年間，因犯麻醉藥品管理條例之罪，經台灣高雄地
    方法院判處有期徒刑六月，於八十八年一月三十日易科罰金執行完畢，仍不思悔
    改，於八十九年二月三日十七時許，與不知確實姓名之「王啟明」成年男子，在
    高雄縣大寮鄉○○○路一０五巷內，與甲○○因車輛擔保借款，欲取回車輛之事
    發生糾紛，竟與該「王啟明」共同基於傷害之犯意聯絡分持木棒及鋁棒毆打甲○
    ○，致甲○○受有右肘兩處挫擦傷二×一公分及二×二公分，右頸挫擦傷十×五
    公分，右頰二處挫擦傷二‧五×一‧五公分及一‧五×一‧五公分，左前臂挫擦
    傷三‧五×一公分，右拇指淺裂傷一‧三×０‧二公分，右腋窩及右背挫擦傷七
    ×三公分及十二×一‧五公分等之傷害。
二、案由甲○○訴請台灣高雄地方法院檢察署檢察官偵查起訴。
      理      由
一、被告乙○○經合法傳喚，無正當理由不到庭。依被告於原審偵審中之供述，坦承
    因取回車輛與告訴人甲○○發生糾紛，而出手毆打甲○○之事實，核與告訴人甲
    ○○之指訴情節相符，並有告訴人受前開傷害之驗傷診斷書一份附卷可稽，是被
    告之自白與事實欄相符，事證明確，被告之犯行洵堪認定。
二、查被告乙○○傷害人之身體，核其所為，係犯刑法第二百七十七條第一項之傷害
    罪。被告與「王啟明」之成年男子間，就上開犯行，有犯意聯絡及行為分擔，為
    共同正犯。又被告前犯麻醉藥品管理條例之罪，經原審法院判處有期徒刑六月，
    於八十八年一月三十日執行完畢，有刑案資料查註紀錄表在卷足憑，其於五年內
    再犯有期徒刑以上之傷害罪，應依累犯規定加重其刑。
三、原審論處被告罪刑，固無不合，惟被告傷害告訴人後，迄未與告訴人成立和解，
   賠償告訴人之損害，犯罪後態度欠佳，檢察官上訴意旨執此指摘原判決僅量處拘
    役貳拾日，顯然過輕等情，非無理由，應由本院將原審判決撤銷改判。爰審酌被
    告僅因細故即持械傷人，犯罪後又未與告訴人和解賠償損害，偵審中又屢次不到
    庭，態度欠佳，及被害人之傷痕尚非嚴重等一切情狀，量處如主文所示之刑，並
    諭知易科罰金之折算標準。被告與「王啟明」行兇用之木棍及鋁棒，未經扣案，
    又不能證明為被告或「王啟明」所有，因不予宣告沒收，併予明。
四、被告經合法傳喚，無正當理由不到庭，爰不待其陳述，逕行判決。
據上論結，應依刑事訴訟法第三百七十一條、第三百六十九條第一項前段、第三百六
十四條、第二百九十九條第一項前段、刑法第二十八條、第二百七十七條第一項、第
四十七條、第四十一條第一項，罰金罰鍰提高標準條例第一條前段、第二條，判決如
主文。
本案經檢察官張其主到庭執行職務。
中    華    民    國      九十      年       三       月     十  三     日
                              臺灣高等法院高雄分院刑事第五庭
                                  審判長法官  吳水木
                                        法官  陳朱貴
                                        法官  洪慶鐘
右正本證明與原本無異。
不得上訴。
                                      書記官  陳金卿
中    華    民    國      九十      年       三       月    十  四      日
附錄：本判決論罪科刑法條：
刑法第二百七十七條第一項
傷害人之身體或健康者，處三年以下有期徒刑，拘役或一千元以下罰金。
                                                                        Ｆ


司法院資訊處製作；財團法人民間司法改革基金會備份。
